【裁判字號】    89,交抗,36
【裁判日期】    900111
【裁判案由】    聲明異議
【裁判全文】
臺灣高等法院高雄分院交通事件裁定                  八十九年度交抗字第三六號
      抗  告  人
      即受處分人  甲○○
右抗告人因違反道路交通管理處罰條例案件，不服台灣高雄地方法院八十九年十一月
十五日裁定（八十九年度交聲字第七五號），提起抗告，本院裁定如左：
      主      文
抗告駁回。
      理      由
一、本件抗告意旨略以：抗告人即受處分人甲○○於民國八十七年十月二十一日下午
    八時三十分許，駕駛車牌號碼ＹＤ─四五０九號自用小客車行經國道中壢休息站
    ，欲進入中壢休息站而駛入休息站進口旁匝道時，因該路段進行拓寬工程施工，
    未設置路標指示行進方向，且匝道旁又有整排木板遮擋，致難以判斷休息站入口
    處為何，始於匝道迴轉駛入休息站，並非故意逆向行駛；另無照駕駛部份係抗告
    人於八十二年十月十八日參加汽車駕駛執照考試，路考時考試官對抗告人不公，
    致未考取所致。因認原審法院據以駁回其異議，自有未洽，應予撤銷云云。
二、按汽車駕駛人未領有駕駛執照駕車者，處二千元以上四千元（即新台幣六千元以
    上一萬二千元以下）以下罰鍰；又按汽車行駛於高速公路或設站管制之道路，而
    不遵管制規定者，處汽車駕駛人新台幣三千元以上六千元以下罰鍰，道路交通管
    理處罰條例第二十一條第一項第一款、第三十三條第一項分別定有明文。
三、經查：抗告人於八十七年十月二十一日下午八時三十分許，駕駛車牌號碼ＹＤ─
    四五０九號自用小客車行經國道中壢休息站進口旁匝道時，因無照駕駛及於單向
    匝道逆向行駛不遵汽車行駛於高速公路之管制規定，經國道公路警察局第一隊開
    單舉發各處以新台幣一萬二千元、六千元罰鍰，並記違規點數一點等情，有內政
    部警政署國道公路警察局公警局字（八四）第0000000號舉發違反道路交
    通管理事件通知單存卷可參，且當日該路段未有拓寬工程施工，亦有內政部警政
    署國道公路警察局第一警察隊國一刑訴字第０六六八四號函、交通部台灣區○道
    ○○○路局管八八字第０一四００號函附於原審卷可稽，核與證人即當日製單舉
    發之國道公路警察局第一警察隊警員陳隆應、邱金雄於原審到庭結證：「‧‧異
    議人是從中壢休息站匝道槽化島逆向行駛過來‧‧，當時新蓋的加油站尚未施工
    ，行走路線標示都很清楚，是他（異議人）自己沒有注意到。在舉發單上異議人
    有簽名，當時行走的路線沒有施工，現場實景都沒有改變」等語相符（見原審卷
    第三十七頁），並有證人陳隆應於原審當庭繪製異議人駕駛車輛行經路線之現場
    簡圖在原審卷第四十一頁可憑；至抗告人辯稱考試官不公致其未能考領汽車駕駛
    執照一事，與本件違規事實並無關連，且更可佐證其確未考取汽車駕駛執照，故
    其前開辯解尚非可採。從而原處分機關據以援引上開規定，裁處異議人罰鍰新台
    幣共一萬八千元，並記違規點數一點，於法均無不合，原審因此依道路交通案件
    處理辦法第十九條規定，認其對本件提出異議為無理由，而裁定駁回其聲明異議
    ，並無不當。參以抗告人確實於案發當日駕駛車牌號碼ＹＤ─四五０九號自用小
    客車行經國道中壢休息站進口旁匝道時，因無照駕駛及於單向匝道逆向行駛不遵
    汽車行駛於高速公路之管制規定等情，亦經抗告人於本院坦承不諱（見本院九十
    年一月三日訊問筆錄），足見抗告人以同一理由，提起抗告，為無理由，應予駁
    回。
四、據上論斷，應依道路交通案件處理辦法第二十六條、刑事訴訟法第四百十二條，
    裁定如主文。
中      華      民      國    九十    年      一      月      十一      日
                              臺灣高等法院高雄分院刑事第七庭
                                  審判長法官  王光照
                                        法官  黃仁松
                                        法官  黃壽燕
右正本證明與原本無異。
不得再抗告。
                                      書記官  蘇恒仁
中    華    民    國      九十      年       一       月     十  五     日
                                                                        Ｆ


司法院資訊處製作；財團法人民間司法改革基金會備份。
